臺灣高雄地方法院刑事判決　　　　　　　 96年度訴字第629號
公　訴　人　臺灣高雄地方法院檢察署檢察官
被　　　告　甲○○
　　　　　　　　　　（另案於臺灣高雄監獄執行中）
上列被告因違反毒品危害防制條例案件，經檢察官提起公訴（95
年度毒偵字第9221號），本院依簡式審判程序判決如下：
    主  文
甲○○施用第一級毒品，累犯，處有期徒刑捌月，減為有期徒刑
肆月，如易科罰金，以新台幣壹仟元折算壹日。扣案之注射針筒
壹支沒收之。
    事  實
一、甲○○於民國91年間因施用毒品案件，經法院裁定送觀察、
    勒戒，認有繼續施用毒品之傾向，再經裁定送強制戒治，於
    93年6 月10日強制戒治執行完畢；又於93年及94年間因施用
    毒品及詐欺案件，經法院分別判處有期徒刑10月及5 月，接
    續執行後，於95年9 月4 日執行完畢。猶不知悔改，於前開
    強制戒治完畢釋放後5 年內，復基於施用第一級毒品海洛因
    之犯意，於95年11月15日某時許，在高雄縣林園鄉○○村○
    ○路125 巷84號前，以針筒注射之方式，施用第一級毒品海
    洛因乙次。嗣於同日11時35分，在上址前與許志萍（所涉施
    用毒品部分，由檢察官另案偵辦）當場為警查獲，並扣得甲
    ○○所有供施用第一級毒品海洛因所用之注射針筒1 支（另
    扣得許志萍所有之注射針筒1 支），經甲○○同意後採集尿
    液送驗，因結果呈嗎啡陽性反應，始悉上情。
二、案經高雄縣政府警察局林園分局報請臺灣高雄地方法院檢察
    署檢察官偵查起訴。
    理  由
壹、程序部分
    本件被告甲○○所犯係死刑、無期徒刑、最輕本刑為3 年以
    上有期徒刑以外之罪，其於準備程序中就前揭被訴事實為有
    罪之陳述，經受命法官告知簡式審判程序之旨，並聽取公訴
    人、被告之意見後，本院認無不得或不宜改依簡式審判程序
    進行之處，爰依刑事訴訟法第273 條之1 第1 項、第284 條
    之1 ，裁定本件由受命法官獨任進行簡式審判程序，合先敘
    明。
貳、實體部分
一、上揭事實，業據被告甲○○於本院審理時供認不諱，且被告
    經警查獲時所採集之尿液，經送台灣檢驗科技股份有限公司
    檢驗，確呈嗎啡陽性反應（海洛因在人體內代謝成嗎啡，係
    檢驗其尿液中嗎啡反應），有前揭檢驗機構95年11月29日出
    具之檢驗報告在卷可稽；並有扣案供被告施用第一級毒品海
    洛因所用之注射針筒1 支可資佐證。足認被告之自白與事實
    相符，自可採為認定犯罪事實之證據。
二、被告前於91年間因施用毒品案件，經法院裁定送觀察、勒戒
    ，認有繼續施用毒品之傾向，再經裁定送強制戒治，於93年
    6 月10日強制戒治執行完畢，有臺灣高等法院被告前案紀錄
    表附卷可查，被告確於觀察勒戒及強制戒治執行完畢後，5
    年內再為本件施用第一級毒品海洛因之犯行；是本件事證明
    確，被告犯行洵堪認定，自應依法論科。
三、按海洛因係毒品危害防制條例第2 條第2 項第1 款所稱之第
    一級毒品，依法不得施用。核被告所為，係犯毒品危害防制
    條例第10條第1 項之施用第一級毒品罪。其持有海洛因後，
    進而施用，其持有之低度行為應被其施用之高度行為所吸收
    ，不另論罪。被告前於93年及94年間因施用毒品及詐欺案件
    ，經法院分別判處有期徒刑10月及5 月，接續執行後，於95
    年9 月4 日執行完畢，有臺灣高等法院被告前案紀錄表在卷
    可憑，其於刑之執行完畢5 年內故意再犯本件有期徒刑以上
    之罪，為累犯，應依刑法第47條第1 項規定，加重其刑。爰
    審酌被告經觀察勒戒及戒治後，仍不知警惕，未能戒絕毒品
    而再犯施用毒品罪，足證前開保安處分措施尚難矯治其惡性
    ，顯不宜輕判，惟念其於犯罪後坦承犯行，態度良好，及所
    犯為自戕行為，並未危及他人等一切情狀，量處有期徒刑8
    月，以示懲儆；又被告係於96年4 月24日犯毒品危害防制條
    例第10條第1 項之罪，符合中華民國九十六年罪犯減刑條例
    之規定，應依同條例第2 條第1 項第3 款規定減其宣告刑二
    分之一，並先加後減，如主文所示，並依同條例第9 條規定
    諭知以新台幣1000元折算1 日之易科罰金折算標準。扣案之
    注射針筒1 支，為被告所有供其犯施用第一級毒品所用之物
    ，業據其陳明在卷，應依刑法第38條第1 項第2 款諭知沒收
    。
四、檢察官另以被告於95年12月21日、95年12月26日、96年1 月
    10日、96年2 月7 日、96年3 月18日採尿時回溯24小時內之
    某時，另有多次施用第一級毒品海洛因之行為（即96年度毒
    偵字第576 、2705、2149、2627、4109號移送併辦部分），
    與起訴之施用犯行有集合犯之包括一罪之關係，請求併案審
    理等語；惟檢察官聲請併辦部分，與本件起訴部分，施用時
    間相距1 月以上至4 月之久，且上開併案部分，被告遭查獲
    時，多次辯稱95年11月15日係最後一次施用（詳96年度毒偵
    字第2705號警卷第2 頁、96年度毒偵字第576 號偵卷第14頁
    ），復查無其他證據足資證明被告於起訴之施用時點，係基
    於反覆、延續施用第一級毒品海洛因之單一行為決意，因具
    反覆實施之特性，以致於併辦部分之施用時點，已施用第一
    級毒品成癮而有集合犯之關係。從而，本院無從併予審理。
    併辦部分之犯行，應由檢察官另為適法之處理，並此敘明。
據上論斷，應依刑事訴訟法第273 條之1 第1 項、第299 條第1
項前段，毒品危害防制條例第10條第1 項，刑法第11條前段、第
41條第1 項前段、第47條第1 項、第38條第1 項第2 款，中華民
國96年罪犯減刑條例第2 條第1 項第3 款、第7 條、第9 條，判
決如主文。
中　　華　　民　　國　　96　　年　　7　  月　　24  　日
                  刑事第六庭  法  官  李  蓓
以上正本證明與原本無異。
如不服本判決應於收受本判決後10日內向本院提出上訴書狀，並
應敘述具體理由，如未敘述上訴理由者，應於上訴期間屆滿後20
日內補提理由書狀於本院（均須按他造當事人之人數附繕本）「
切勿逕送上級法院」。
中　　華　　民　　國　　96　　年　　7 　　月　　27　　日
　　　　　　　　　　　　　　 書記官  何慧娟
附錄本案判決論罪科刑法條：
毒品危害防制條例第10條：
施用第一級毒品者，處6月以上5年以下有期徒刑。
施用第二級毒品者，處3年以下有期徒刑。
